【裁判字號】    97,上易,193
【裁判日期】    970729
【裁判案由】    損害賠償
【裁判全文】
臺灣高等法院民事判決                 97年度上易字第193號
上  訴  人  彰化商業銀行股份有限公司
法定代理人  乙○○
訴訟代理人  何榮源律師
複代理人    甲○○
被上訴人    國防部軍備局工程營產中心即聯合勤務總司令部營
            產工程署
法定代理人  丙○○
訴訟代理人  李志澄律師
複代理人    林美伶律師
上列當事人間，請求損害賠償事件，上訴人對於中華民國97年 1
月8日臺灣士林地方法院96年度訴字第316號第一審判決，提起上
訴，並提起追加之訴，經本院於97年7月22日言詞辯論終結，判
決如下：
    主      文
上訴及追加之訴均駁回。
第二審及追加之訴之訴訟費用，由上訴人負擔。
    事實及理由
一、按：在第二審為訴之變更或追加，非經他造同意不得為之。
    但民事訴訟法第255條第1項第2款請求之基礎事實同一者，
    不在此限，民事訴訟法第446條第1項定有明文；最高法院95
    年度臺上字第1573號亦著有：「…又請求之基礎事實同一者
    ，縱於訴狀送達後，原告仍得將原訴變更或追加他訴，無須
    得被告同意，此觀民事訴訟法第446條第1項、第255條第1項
    第 2款規定自明。原告於第二審為訴之追加，苟其請求之基
    礎事實同一者，即非法所不許。所謂請求之基礎事實同一，
    係指變更或追加之訴與原訴之主要爭點有其共同性，各請求
    利益之主張在社會生活上可認為同一或關連，而就原請求之
    訴訟及證據資料，於審理繼續進行在相當程度範圍內具有同
    一性或一體性，得期待於後請求之審理予以利用，俾先後兩
    請求在同一程序得加以解決，避免重複審理，進而為統一解
    決紛爭者，即屬之。」之裁判意旨，可資參照。本件上訴人
    於本院追加備位聲明(如下所述)，其請求之基礎事實，經核
    與原法院起訴請求之基礎事實，均為被上訴人於原法院92年
    度執字第1575號清償貨款強制執行事件，未向原法院陳報上
    訴人另案就執行債務人福泉營造有限公司 (以下稱福泉公司
    )之工程保固金 (以下稱系爭保固金)債權，已聲請原法院核
    發假扣押之執行命令。而被上訴人於收受原法院所核發民國
    (以下同)92年6月7日士院儀92執如字第1575號之收取命令，
    未依強制執行法第115條之2第 2項規定將系爭保固金支付予
    執行法院，竟支付予訴外人即執行債權人士林電機廠股份有
    限公司(以下稱士林電機公司)，致上訴人受有損害等主要爭
    點，具有其共同性，各請求利益之主張在社會生活上可認為
    同一或關連，而就原請求之訴訟及證據資料，在相當程度範
    圍內具有同一性或一體性，得於本件訴訟程序審理中予以利
    用，一併予以解決紛爭，參照最高法院95年度臺上字第1573
    號裁判意旨，毋庸被上訴人之同意，被上訴人不同意其追加
    ，尚非可採，應先敘明。
二、上訴人起訴主張：被上訴人對於訴外人福泉公司負有給付系
    爭保固金之債務，上訴人對於福泉公司有新臺幣 (以下同)
    400萬元之債權存在，以原法院91年度裁全字第1636號假扣
    押裁定為執行名義，聲請就福泉公司對於被上訴人之系爭保
    固金債權，在400萬元之範圍內為假扣押，91年4月12日原法
    院核發士院儀全執字第722號禁止福泉公司向被上訴人收取
    、或為其他處分，被上訴人亦不得對福泉公司清償之執行命
    令，被上訴人已於91年5月6日聲明異議狀中陳明福泉公司對
    之尚有1,627,700元之系爭保固金債權 (應有二筆保固金，
    848,400元及779,700元合計為1,628,100元)存在，雖同時陳
    明尚未到期，惟不影響扣押命令之效力，被上訴人自應依法
    扣押系爭保固金；況原法院於被上訴人聲明異議後，非但未
    撤銷執行命令，且於91年5月間再度函請被上訴人扣押未到
    期之保固金，足見被上訴人聲明異議無理由；且該文中記載
    「…本院即依第三人陳報之數額，另發執行命令」，即法院
    亦認被上訴人應將系爭保固金予以扣押，以便日後供上訴人
    強制執行；即使被上訴人認福泉公司之系爭保固金債權尚未
    到期屬實，然其中一筆保固金779,700元已於91年4月28日到
    期，並無無法扣押之狀態，被上訴人亦未依法扣押，是其所
    言無法扣押僅為推卸之詞。被上訴人依法應扣押福泉公司之
    保固金債權，自不得再向執行債務人或第三人為清償；惟被
    上訴人竟於訴外人士林電機公司以原法院92年度執字第1575
    號執行事件，對於福泉公司之系爭保固金債權為強制執行之
    際，未向執行法院陳報已為上訴人所扣押，俾便執行法院合
    併執行，並依強制執行法第38條規定依比率分配，顯有重大
    過失，而不法侵害上訴人對於福泉公司之債權。縱使被上訴
    人已將福泉公司之系爭保固金債權，給付予士林電機公司，
    然依強制執行法第115條及第51條第2、3 項規定，其違反查
    封效力，所為之給付對於上訴人不生清償效力。上訴人得分
    配金額為1,107,825 元，然因被上訴人負有扣押系爭保固金
    之義務，因其過失未予扣押，致上訴人嗣後於原法院95年度
    執助字第911 號聲請強制執行時，無法收取而受有損害，二
    者具有因果關係，爰依民法第184條第1項前段侵權行為之法
    律關係，求為命被上訴人應賠償上訴人1,107,825 元本息之
    判決；對於原法院為其敗訴判決聲明不服，提起上訴所為聲
    明：(一)原判決廢棄。(二)被上訴人應給付上訴人1,107,825 元
    本息。(三)第一、二審訴訟費用由被上訴人負擔。嗣於本院審
    理中，97年4月2日準備程序期日具狀追加備位聲明：(一)原判
    決廢棄。(二)確認福泉公司對於被上訴人有1,628,100 元之工
    程款債權存在。(三)被上訴人應依原法院95年8 月31日士院鎮
    95執助強字第911號執行命令，向原法院支付1,628,100元。
    (四)第一、二審訴訟費用由被上訴人負擔。
三、被上訴人則以：上訴人對於福泉公司之債權聲請原法院為假
    扣押執行，被上訴人於91年4月18日、5月24日分別接獲原法
    院民事執行處91年執全字第 722號假扣押執行命令後，均即
    依強制執行法第 119條之規定，向原法院聲明異議，已足阻
    止假扣押之執行命令對於被上訴人發生效力，被上訴人無庸
    另為撤銷或更正執行命令之聲請，且原法院民事執行處對於
    被上訴人聲明異議，不得為准駁之裁定，僅能通知債權人，
    由債權人自行決定是否提起訴訟，方能由審理之法院為實體
    之認定。然本件債權人即上訴人並未依法於10日內向原法院
    提起民事訴訟，難認執行法院所核發執行命令對於被上訴人
    仍屬有效，即使執行法院所核發之執行命令未被撤銷，上訴
    人仍不得據以向被上訴人為強制執行。是上訴人據此主張損
    害賠償，實無理由。被上訴人於91年度執全字第 722號假扣
    押執行事件中，並未收受任何收取或支付轉給之執行命令，
    且該案之假扣押命令對於被上訴人已不生效力，則被上訴人
    因於92年 6月17日再接獲原法院92年度執如字第1575號執行
    命令，命訴外人士林電機公司直接向被上訴人收取福泉公司
    之系爭保固金，被上訴人依該執行命令內容交付系爭保固金
    予士林電機公司，並無任何違誤之處。而原法院於當時核發
    予士林電機公司92年度執如字第1575號收取命令時，上訴人
    並無得正式參與分配之執行名義，故根本無兩案合併參與分
    配之問題，亦無強制執行法第115條之2第 2項之情形。且所
    謂「收取命令」，係執行法院以命令授與債權人直接執行收
    取權，就第三人而言，對未獲正式收取或移轉之其他命令，
    並無調查之義務，亦無從得知，亦即第三人本須依有效之收
    取命令而為支付，被上訴人依此而為，自非侵權行為，對上
    訴人亦無損害賠償責任可言。被上訴人對於福泉公司已無任
    何工程保固金之債務存在，嗣後被上訴人無法依原法院95年
    度執助強字第 911號之執行命令履行，並無任何違誤之處，
    況上訴人對於福泉公司之債權，並非民法第184條第1項前段
    所保護之權利，故上訴人主張侵權行為損害賠償，實無理由
    等語，資為抗辯；對於上訴人之上訴、及追加之訴 (備位聲
     明)，所為答辯聲明：(一)上訴及追加之訴均駁回。(二)第一、
    二審訴訟費用由上訴人負擔。
四、上訴人主張被上訴人對於福泉公司負有給付系爭保固金之債
    務，上訴人對於福泉公司有 400萬元之債權存在，以原法院
    91年度裁全字第1636號假扣押裁定為執行名義，聲請就福泉
    公司對於被上訴人之系爭保固金債權，在 400萬元之範圍內
    為假扣押，91年4月12日原法院核發士院儀全執字第722號禁
    止福泉公司向被上訴人收取、或為其他處分，被上訴人亦不
    得對福泉公司清償之執行命令，被上訴人已於91年5月6日聲
    明異議狀中陳明福泉公司對之尚有 1,627,700元之系爭保固
    金債權存在，91年5月20日原法院再核發士院儀全執字第722
    號禁止福泉公司於保固期限屆滿後向被上訴人收取、或為其
    他處分，被上訴人亦不得對福泉公司清償之執行命令，91年
    6月7日被上訴人以福泉公司之系爭保固金債權，仍待清查其
    保固責任，俟無保固責任再行同意扣押為由，具狀聲明異議
    ；被上訴人對於原法院92年度執字第1575號士林電機公司與
    福泉公司間清償貨款強制執行事件，依原法院92年 3月11日
    士院儀九十二執如字第1575號通知，於92年 5月28日以陜迅
    字第0920004411號函同意原法院處分福泉公司之系爭保固金
    ，92年8月19日以陜迅字第0920007115號函配合原法院92年6
    月 7日士院儀九十二執如字第1575號執行命令，支付予債權
    人士林電機公司等事實，為被上訴人所不爭執，且有原法院
    91年度執全字第722號假扣押執行卷 (含95年度執助第911號
    執行卷)、92年度執字第1575號清償貨款執行卷(含89年度執
    全字第1538號假扣押執行卷)、及被上訴人95年8月29日旭迅
    字第0950008924號函在卷(本院卷第43頁)足憑；上訴人主張
    之上開事實，應堪信為真實。
五、上訴人主張被上訴人對於原法院92年度執字第1575號士林電
    機公司與福泉公司間清償債務強制執行事件，就福泉公司之
    系爭保固金債權為強制執行，未向執行法院陳報福泉公司之
    工程保固金另有上訴人聲請假扣押在案，以致法院未合併執
    行，上訴人未獲依比率分配，被上訴人有重大過失而侵害上
    訴人對於福泉公司之債權等語；被上訴人則以上訴人於被上
    訴人92年 8月19日以陜迅字第0920007115號函配合原法院92
    年6月7日士院儀九十二執如字第1575號執行命令，支付予債
    權人士林電機公司，上訴人尚無參與分配之執行名義，自無
    兩案合併參與分配之問題，且被上訴人係依據原法院所核發
    收取命令而支付予士林電機公司，並非侵權行為，自無損害
    賠償責任等語為抗辯；經查：
(一)上訴人以原法院91年度裁全字第1636號假扣押裁定為執行名
    義，聲請原法院就系爭保固金為假扣押執行，91年 4月12日
    原法院依其聲請對於福泉公司、被上訴人核發士院儀執全強
    字第 722號禁止福泉公司向被上訴人收取、或為其他處分，
    被上訴人亦不得對福泉公司清償之執行命令；91年5月6日被
    上訴人以福泉公司之系爭保固金，尚有保固責任俟清查無保
    固責任，再行同意原法院扣押，具狀聲明異議，翌日，原法
    院以士院儀執全強字第 722號通知，檢附被上訴人聲明異議
    狀繕本，並敘明上訴人如認不實得於收受通知後十日內向管
    轄法院提起訴訟，並向原法院為起訴之聲明，逾期不為聲明
    ，即依被上訴人陳報之數額，另發執行命令，並得依被上訴
    人之聲請撤銷超過陳報數額部分之執行命令；91年 5月16日
    上訴人具狀聲請原法院通知被上訴人於福泉公司得收取系爭
    保固金時予以扣押，91年 5月20日原法院再以士院儀執全強
    字第 722號禁止福泉公司於保固期限屆滿後，向被上訴人收
    取、或為其他處分，被上訴人亦不得對福泉公司清償之執行
    命令；91年6月7日被上訴人仍以福泉公司之系爭保固金，尚
    有保固責任俟清查無保固責任，再行同意原法院扣押，具狀
    聲明異議，原法院於91年6月11日以士院儀執全強字第722號
    通知檢附繕本(誤植陳報狀)轉知上訴人，而上訴人對於原法
    院兩次檢附被上訴人之聲明異議狀，均未依強制執行法第12
    0條第2項之規定，向管轄法院提起訴訟等事實，為上訴人所
    不爭執，且有原法院91年度執全字第 722號假扣押執行卷足
    稽。
(二)士林電機公司以臺灣臺北地方法院(以下稱臺北地院)89年度
    裁全字第5608號假扣押裁定為執行名義，對於福泉公司之系
    爭保固金向原法院聲請假扣押執行，89年 9月26日原法院核
    發士院仁執全強字第1538號禁止福泉公司向被上訴人收取、
    或為其他處分，被上訴人亦不得對福泉公司清償之執行命令
    ，同年10月12日被上訴人以(八九)宛達字第8882號函檢附略
    以：「…據此，福泉公司尚未取回該二筆保固金之債權，亦
    未處於得扣押之狀態。」之民事聲明異議狀，向原法院聲明
    異議，89年10月19日原法院以士院仁執全強字第1538號通知
    ，檢附被上訴人聲明異議狀繕本，並敘明士林電機公司如認
    不實得於收受通知後十日內向管轄法院提起訴訟，並向原法
    院為起訴之聲明，逾期不為聲明，即依被上訴人陳報之條件
    ，另發執行命令，並得依被上訴人之聲請，撤銷超過陳報數
    額部分之執行命令；89年10月31日、11月30日士林電機公司
    分別具狀聲請原法院依被上訴人陳報之條件，另發執行命令
    。92年 1月14日士林電機公司檢附執行名義臺北地院90年度
    訴字第489號民事判決、民事判決確定證明書、及89年9月26
    日原法院所核發士院仁執全強字第1538號之執行命令，具狀
    向原法院聲請強制執行福泉公司之財產，92年 1月22日原法
    院以士院儀九十二執如字第1575號函請被上訴人陳報是否已
    扣押包括福泉公司等債務人包括系爭保固金之工程款，92年
    1月29日被上訴人以陜達字第 0920000811號函檢附已扣押包
    括系爭保固金之工程款統計表合計 5,255,334元，回覆原法
    院，92年 2月13日原法院以士院九十二執如字第1575號檢送
    被上訴人92年1月29日陜達字第0920000811號函及附件(統計
    表)，通知士林電機公司陳述意見，士林電機公司於92年2月
    26日、3月5日分別具狀聲請就系爭保固金為強制執行，92年
    5月28日被上訴人以陜迅字第0920004411號函覆原法院92年3
    月11日士院儀九十二執如字第1575號之通知，同意原法院依
    法處分系爭保固金；92年6月7日原法院以士院儀九十二執如
    字第1575號執行命令准許士林電機公司向被上訴人收取系爭
    保固金計1,628,100元，被上訴人已於92年8月19日據以支付
    予士林電機公司等事實，有原法院89年度執全字第1538號假
    扣押執行卷、92年度執字第1575號清償貨款執行卷、及被上
    訴人95年8月29日旭迅字第0950008924號函在卷(本院卷第43
    頁)足憑。
(三)承前所述，上訴人聲請假扣押福泉公司對於被上訴人系爭保
    固金之債權，歷經被上訴人二次以福泉公司之系爭保固金，
    尚有保固責任俟清查無保固責任，再行同意原法院扣押為由
    聲明異議，均未據上訴人依強制執行法第120條第2項之規定
    ，提起訴訟；且上訴人於91年6月14日收受原法院91年6月11
    日以士院儀執全強字第722號檢附被上訴人91年 6月7日聲明
    異議狀之通知，即未再聲請原法院依被上訴人陳報之條件，
    另發執行命令；迄至95年 4月間再檢附臺北地院90年度重訴
    字第133號、本院93年度重上字第366號及判決確定證明書，
    具狀向臺北地院聲請強制執行福泉公司之財產，95年4月6日
    臺北地院以北院錦95執亥字第 14453號函囑託原法院就系爭
    保固金為強制執行，95年 4月18日原法院以士院鎮95執助強
    字第 911號命被上訴人將系爭保固金向原法院支付之執行命
    令，95年 8月29日被上訴人以旭迅字第0950008924號函略以
    ：「…經查明前揭保固金，本中心前於92年 8月19日陜迅字
    第0920007115號函，配合貴院92年6月7日士院92執如字第15
    75號執行命令，支付債權人『士林電機股份有限公司』在案
    (如附件)，故已無保固金可予處分。」等事實，亦有原法院
    91年度執全字第722號假扣押執行卷、95年度執助字第911號
    清償債務執行卷足稽。
(四)綜合上開卷證資料，上訴人就福泉公司對於被上訴人之系爭
    保固金債權，所為假扣押執行較後於士林電機公司，且對於
    被上訴人之聲明異議，不僅未依強制執行法第120條第2項之
    規定，向管轄法院提起訴訟，亦未依被上訴人所陳報之條件
    ，聲請原法院核發執行命令；而士林電機公司於89年10月31
    日、11月30日分別具狀聲請原法院依被上訴人陳報之條件，
    另發執行命令，雖未據核發；惟於92年 1月14日即檢附確定
    判決之執行名義及89年 9月26日原法院所核發士院仁執全強
    字第1538號之執行命令，具狀向原法院聲請強制執行福泉公
    司之財產，迄至被上訴人於92年 8月19日依原法院92年6月7
    日所核發士院92執如字第1575號執行命令，支付予士林電機
    公司，上訴人就其假扣押之本案訴訟，仍未有強制執行名義
    之確定判決；從而，被上訴人依92年6月7日原法院士院儀九
    十二執如字第1575號執行命令，將系爭保固金支付予士林電
    機公司，尚難認有侵害上訴人對於福泉公司之債權。
(五)上訴人主張被上訴人有侵害上訴人對於福泉公司之債權，無
    非以最高法院95年度臺上字第1761號、第 294號及本院95年
    度上更(一)字第172號裁判意旨，為其論據；惟查：
(1) 最高法院95年度臺上字第 294號所為：「債權之行使通常雖
    應對特定之債務人為之，但第三人如教唆債務人合謀，使債
    務全部或一部陷於不能履行時，則債權人因此所受之損害，
    得依侵權行為之法則，向該第三人請求賠償」（本院18年上
    字第2633號判例參照），準此，債權既屬權利，即應受尊重
    ，第三人如予以侵害，是否不成立侵權行為，自非無疑。」
    之裁判意旨，係指第三人如教唆債務人合謀，使債務全部或
    一部陷於不能履行時，則債權人因此所受之損害，得依侵權
    行為之法則，向該第三人請求賠償，而本件係被上訴人依原
    法院所核發收取命令，支付予士林電機公司，而非被上訴人
    教唆福泉公司合謀，使福泉公司債務全部或一部陷於不能履
    行，上訴人以此論據，主張被上訴人侵害其債權，要非可採
    。
(2) 最高法院95年度臺上字第1761號所為：「第三人就執行債權
    人依強制執行法第115條至第117條規定所發扣押命令，已向
    執行法院聲明異議，債權人縱未向管轄法院提起訴訟，亦僅
    生執行法院不得依同法第119條第2項規定，逕向該第三人為
    強制執行而已，故第三人於修法前，或在修法後未依現行強
    制執行法第120條第3項之規定撤銷該扣押命令前，該扣押命
    令不生失權效果，仍有拘束力，倘第三人逕向債務人為清償
    ，仍有強制執行法第51條之適用，對債權人不生效力。」之
    裁判意旨，係指第三人對於法院所核發扣押命令聲明異議，
    於法院撤銷扣押命令前，竟仍對於執行債務人為清償，其清
    償對於執行債權人不生效力而言，與本件被上訴人係依原法
    院之收取命令，將系爭保固金支付予士林電機公司，而非逕
    向執行債務人福泉公司為清償，上訴人以此比擬，主張被上
    訴人侵害其債權，自無足取。
(3) 本院95年上更(一)字第 172號所為：「…查上訴人於聲請假處
    分執行後，復已於92年9月5日取得對債務人陳銘基之執行名
    義（即原法院92年訴字第610號民事判決），並於同年10月1
     5日聲請強制執行，則上訴人與訴外人巫添丁均係對債務人
    陳銘基有金錢債權，屬普通債權，兩者享有平等均一之受償
    權利，依前開規定任何一人聲請強制執行之效力，於另一人
    聲請執行時亦及之，應合併辦理。而依上所述，原法院執行
    處於91年12月20日所發之假處分執行命令亦屬於強制執行法
    第115條及第115之2條第2項之扣押命令，具有禁止處分之效
    力，則被上訴人應受其扣押命令之拘束。是原法院執行處於
    92年10月20日所發之北院錦92執辛字第 30647號收取命令，
    雖准許巫添丁向被上訴人收取債務人陳銘基之存款債權2,90
     0,097元，但仍於說明欄中第五點指明「第三人於依本命令
    辦理前，又收受扣押命令，而其扣押金額超過債務人之金錢
    債權未受扣押部分者，應即將債務人對第三人之債權全額支
    付扣押在先之執行法院，並將其事由向各執行法院陳報」 (
    見原審卷第43頁），以避免發生多數債權人聲請強制執行卻
    未能以參與分配之方式公平受償之情形。被上訴人既於收受
    該收取命令之前，早已於91年12月23日收受原法院執行處所
    核發91年度執全辛字第3675號扣押命令，就債務人陳銘基之
    存款債權 290萬元禁止處分，其扣押之金額顯然已超過債務
    人陳銘基對被上訴人金錢債權未受扣押之部分，自應依強制
    執行法第115之2條第 2項將該債權額支付於執行法院，然其
    竟疏未依據法院執行命令內之說明事項辦理，致上訴人無法
    依合併執行程序，比照參與分配辦理，自屬因故意或過失不
    法侵害他人之權利，且上訴人所受損害與其故意過失行為二
    者間具有相當因果關係，則上訴人主張被上訴人應負侵權行
    為責任，即屬有據。…」之裁判意旨，執行法院核發收取命
    令已於執行命令指明「第三人於依本命令辦理前，又收受扣
    押命令，而其扣押金額超過債務人之金錢債權未受扣押部分
    者，應即將債務人對第三人之債權全額支付扣押在先之執行
    法院，並將其事由向各執行法院陳報」，而本件原法院所核
    發予士林電機公司之收取命令，並未為如此：「第三人於依
    本命令辦理前，又收受扣押命令，而其扣押金額超過債務人
    之金錢債權未受扣押部分者，應即將債務人對第三人之債權
    全額支付扣押在先之執行法院，並將其事由向各執行法院陳
    報」之指明，且上訴人聲請核發之扣押命令，而其扣押之金
    額又未超過執行債務人福泉公司之金錢債權未受扣押部分，
    自無強制執行法第115條之2第 2項規定之適用，有原法院92
    年6月7日士院儀九十二執如字第1575號執行命令足稽；從而
    ，上訴人以此主張被上訴人侵害其債權，亦非可取。
(六)綜合上述，被上訴人依原法院所核發收取命令將系爭保固金
    ，支付予士林電機公司，自無侵害上訴人對於福泉公司之債
    權，且上訴人對於福泉公司之債權，並不因之而消滅，難謂
    上訴人受有損害；上訴人依侵權行為損害賠償請求權之法律
    關係，請求被上訴人賠償損害，自無所據，不應准許。
六、從而，上訴人依民第184條第1項前段規定，請求被上訴人賠
    償其損害，於法無據，不予准許，原法院為其敗訴判決，並
    駁回其假執行之聲請，經核尚無違誤；上訴意旨仍持陳詞指
    摘原法院之判決不當，求予廢棄，為無理由，應予駁回。
七、上訴人於本院追加備位聲明，主張被上訴人未依強制執行法
    第115條之2第 2項之規定，將系爭保固金支付執行法院，而
    支付予士林電機公司，對於上訴人不生效力；惟查被上訴人
    係依原法院92年6月7日士院儀九十二執如字第1575號執行命
    令，將系爭保固金支付予士林電機公司，對於執行債務人福
    泉公司已生清償效力，福泉公司對於被上訴人之系爭保固金
    債權，已因被上訴人依原法院92年6月7日士院儀九十二執如
    字第1575號執行命令，支付予士林電機公司而消滅，且因上
    訴人聲請核發之扣押命令，其扣押之金額又未超過執行債務
    人福泉公司之金錢債權未受扣押部分，無強制執行法第 115
    條之2第2項規定之適用，均已如前述；從而，上訴人於本院
    追加(一)確認福泉公司對於被上訴人有 1,628,100元之工程款
    (應係系爭保固金)債權存在。(二)被上訴人應依原法院95年 8
    月31日士院鎮95執助強字第 911號執行命令，向原法院支付
    1,628,100元等之聲明，同無理由，應予駁回。
八、本件事證已臻明確，兩造其他攻擊、防禦方法，及提出未援
    用之證據，經斟酌後認不影響判決基礎，無逐一論述必要，
    併此敘明。
九、據上論結，本件上訴人之上訴、及追加之訴均無理由，爰依
    民事訴訟法第449條第1項、第78條之規定，判決如主文。
中    華    民    國    97    年    7     月    29    日
                    民事第五庭
                        審判長法  官  魏麗娟
                              法  官  蔡芳齡
                              法  官  陳博享
正本係照原本作成。
不得上訴。
中    華    民    國    97    年    7     月    31    日
                              書記官  鄭靜如


司法院資訊處製作；財團法人民間司法改革基金會備份。
